臺灣高等法院臺中分院民事判決
110年度簡易字第7號
原      告  童世中  


            邱毓茗  
被      告  陳永祥  

上列當事人間因被告傷害等案件（本院110年度上訴字第279號）
，原告於刑事訴訟中提起刑事附帶民事訴訟（110年度附民字第3
5號），請求損害賠償，經本院刑事庭裁定移送前來，本院於民
國110年7月20日言詞辯論終結，判決如下：
    主  文
被告應給付原告童世中新臺幣2萬元、原告邱毓茗新臺幣1萬元。
原告其餘之訴駁回。
    事實及理由
一、原告主張：被告於民國108年11月8日19時50分許，駕駛車號
    0000-00號自用小客車，行經臺中火車站前D車道，欲行路邊
    停車之際，該行進中之車輛與原告邱毓茗相隔人車甚近，因
    而與原告發生口角爭執。被告竟基於傷害他人身體之犯意，
    徒手抓取童世中衣領往上扯，致童世中受有頸部擦傷之傷害
    。童世中遂央請邱毓茗報警，被告見狀心中不滿，另基於恐
    嚇危害安全之犯意，於其後某時，在同前路旁某處，再對原
    告恫稱：「沒關係啊！反正我兄弟很多，要玩大的來玩，我
    今晚時間很多，我會叫我兄弟來處理你們」等語，以此加害
    他人生命、身體之事恐嚇原告，使伊等心生畏懼，致生危害
    於安全。被告上開不法行為，侵害童世中之身體、健康，並
    侵害原告之自由權，致原告受有精神上之痛苦，爰依民法第
    184條第1項、第195條1項，請求被告各賠償精神慰撫金新臺
    幣（下同）5萬元等語，並聲明：被告應給付原告各5萬元。
二、被告則以：刑事部分既已判決，伊願意依法賠償，但原告請
    求之金額過高等語置辯。並答辯聲明：原告之訴駁回。
三、得心證之理由：
㈠、原告主張於前揭時、地，童世中遭被告傷害及原告遭被告恐
    嚇之事實，為被告所不爭執（見本院卷第47頁）；又原法院
    刑事庭就被告所犯傷害罪及恐嚇危害安全罪，以109年度訴
    字第2163號判決各處拘役20日，應執行拘役30日，得易科罰
    金，經被告上訴後，經本院刑事庭以110年度上訴字第279號
    判決駁回上訴確定等情，有本院依職權調取上開刑事案件卷
    宗核閱無誤，堪認原告之主張應為真實。
㈡、按因故意或過失，不法侵害他人之權利者，負損害賠償責任
    ；不法侵害他人之身體、健康、名譽、自由、信用、隱私、
    貞操，或不法侵害其他人格法益而情節重大者，被害人雖非
    財產上之損害，亦得請求賠償相當之金額。民法第184條第1
    項前段、第195條第1項前段規定甚明。所謂自由權，包括精
    神活動之自由在內，原告因被告之恐嚇行為致生畏怖，其精
    神方面活動受到牽制，自屬自由權受有侵害。被告前揭對童
    世中所為，係故意不法侵害童世中之身體、健康及自由權，
    對邱毓茗所為，係侵害邱毓茗之自由權，原告依上開法律規
    定，請求被告應分別對其負非財產上之損害賠償責任，為屬
    有據。而非財產上損害即精神慰撫金之量定，應斟酌雙方之
    身分、地位、智識程度、經濟狀況、侵害行為之情節及被害
    人受侵害權利之性質、程度、身心痛苦程度等關係定之。查
    ，童世中為大學畢業，擔任研發工程師，每月薪資約5萬500
    0元，名下有1部汽車，無不動產；邱毓茗大學肄業，從事旅
    遊業，每月收入約3萬多元，名下無汽車或不動產；被告高
    中畢業，現在無業，先前從事房地產開發工作，名下有1部
    汽車及1筆不動產等情，業據兩造各自陳明在卷（見本院卷
    第47頁），並有本院依職權調取兩造之稅務電子閘門財產所
    得調件明細表在卷可參。本院審酌兩造先前並未相識，被告
    僅因停車隙故，抓取童世中衣領致其受有頸部擦傷之傷勢，
    並以上述言語恐嚇原告，造成原告心生畏懼之程度，暨兩造
    之身分、地位及社會經濟狀況等一切情狀，本院認為童世中
    就被告所為傷害行為部分，請求精神慰撫金1萬元；原告就
    被告所為恐嚇行為部分，各請求精神慰撫金1萬元，應屬適
    當。原告逾此部分之請求，則不准許。
四、綜上所述，原告依據民法第184條第1項前段及195條第1項前
    段之規定，請求被告應給付童世中2萬元、邱毓茗1萬元，為
    有理由，應予准許。逾此範圍之請求，為無理由，應予駁回
    。
五、本件事證已臻明確，兩造其餘之攻擊或防禦方法及所用之證
    據，經本院斟酌後，均認不足以影響本判決之結果，爰不再
    逐一論列，附此敘明。
六、本件係原告於刑事訴訟程序提起之附帶民事訴訟，並經本院
    刑事庭裁定移送民事庭審理，依刑事訴訟法第504條第2項規
    定，應免納裁判費，且本件兩造亦無其他訴訟費用之支出，
    自無庸確定訴訟費用額，併予敘明。 
七、據上論結，本件原告之訴為一部有理由，一部無理由，爰判
    決如主文。
中　　華　　民　　國　　110 　年　　8 　　月　　3 　　日
                  民事第五庭    審判長法　官   許秀芬
                                      法　官   游文科
                                      法　官   李慧瑜
正本係照原本作成。　　　　　　　　　　　　　　　　　　　
兩造均不得上訴。
                                      書記官   陳秀鳳  
　　　　　　　　　　　　　　　　　　　
中　　華　　民　　國　　110 　年　　8 　　月　　3 　　日